【裁判字號】    98,訴,899
【裁判日期】    980728
【裁判案由】    違反毒品危害防制條例
【裁判全文】
臺灣臺南地方法院刑事判決               98年度訴字第899號
公  訴  人  臺灣臺南地方法院檢察署檢察官
被      告  甲○○
上列被告因違反毒品危害防制條例案件，經檢察官提起公訴（98
年度撤緩毒偵字第53、54、55、56號），被告於準備程序期日就
被訴事實為有罪之陳述，本院合議庭裁定由受命法官獨任進行簡
式審判程序，判決如下：
    主  文
甲○○犯如附表所示之施用第一、二級毒品罪，均累犯，各處如
附表所示之主刑及從刑。應執行有期徒刑壹年捌月，扣案第一級
毒品海洛因肆包（合計淨重壹點壹柒公克、空包裝總重壹點伍肆
公克）、峰牌含海洛因菸蒂捌支、第二級毒品安非他命伍包（驗
餘合計重拾貳點捌陸公克）、第二級毒品安非他命拾參包（檢驗
後分別淨重零點伍伍柒、零點伍柒伍、零點陸零壹、零點伍柒捌
、零點柒陸玖、零點捌玖參、參點貳零玖、零點伍伍伍、壹點壹
貳玖、壹點壹肆貳、零點壹玖壹、零點伍伍陸、壹點壹零貳公克
）均沒收銷燬之；扣案之安非他命吸食器壹組、空夾鍊袋肆個均
沒收。
    事實及理由
一、本件犯罪事實及證據，除於犯罪事實部分增列「甲○○曾於
    民國八十六年間，因違反麻醉藥品管理條例等案件，經本院
    及臺灣高等法院臺南分院分別判處有期徒刑五月及五年六月
    ，定應執行刑為有期徒刑五年八月確定，於九十二年十月二
    十四日執行完畢」，另甲○○施用第一、二級毒品之時間、
    地點及方式應更正如附表所示外，餘均引用檢察官起訴書之
    記載（如附件）。
二、查海洛因屬毒品危害防制條例第二條第二項第一款所列之第
    一級毒品，安非他命屬同法第二條第二項第二款所列之第二
    級毒品，故核被告甲○○所為，分別係犯毒品危害防制條例
    第十條第一、二項之施用第一、二級毒品罪。其持有毒品之
    低度行為應為施用毒品之高度行為所吸收，均不另論罪。被
    告所犯上開各罪，犯意各別、行為互殊，應予分論併罰。被
    告有如前所述之前案科刑及執行紀錄，有臺灣高等法院被告
    前案紀錄表一份在卷可按，其於受徒刑之執行完畢後，五年
    以內故意再犯本件有期徒刑以上之罪，應依刑法第四十七條
    第一項之規定論以累犯，並加重其刑。爰審酌被告前因施用
    毒品案件經觀察勒戒及強制戒治執行完畢後，復因施用毒品
    犯行遭追訴處罰，竟再為本件施用毒品犯行，顯見其戒除毒
    癮之意志薄弱，無視於毒品對於自身健康之戕害及國家對於
    杜絕毒品犯罪之禁令，惟考量施用毒品者均具有相當程度之
    生理成癮性及心理依賴性，戒除不易，暨其施用毒品之動機
    、犯後坦承犯行，深表悔意等一切情狀，量處如主文所示之
    刑，並定其應執行之刑，以資警惕。扣案第一級毒品海洛因
    四包（合計淨重一點一七公克、空包裝總重一點五四公克）
    、含第一級毒品海洛因成分之峰牌菸蒂八支、第二級毒品安
    非他命五包（驗餘合計重十二點八六公克）、第二級毒品安
    非他命十三包（檢驗後分別淨重○點五五七、○點五七五、
    ○點六○一、○點五七八、○點七六九、○點八九三、三點
    二○九、○點五五五、一點一二九、一點一四二、○點一九
    一、○點五五六、一點一○二公克）分別係毒品危害防制條
    例所規定之第一、二級毒品，且毒品之包裝部分與毒品已無
    法完全析離，均應依毒品危害防制條例第十八條第一項前段
    規定，宣告沒收銷燬之。而扣案之安非他命吸食器一組、空
    夾鍊袋四個，均係被告所有，分別供其施用第一、二級毒品
    所用之物，業據被告陳明在卷，均應依刑法第三十八條第一
    項第二款規定宣告沒收。至扣案及未扣案之手提包各一個雖
    亦為被告所有，然並非供犯本罪所用之物，無庸宣告沒收，
    附此敘明。
三、依刑事訴訟法第二百七十三條之一第一項、第二百九十九條
    第一項前段、第三百十條之二、第四百五十四條第二項，毒
    品危害防制條例第十條第一項、第二項、第十八條第一項前
    段，刑法第十一條前段、第四十七條第一項、第五十一條第
    五款、第三十八條第一項第二款，判決如主文。
本案經檢察官乙○○到庭執行職務
中    華    民    國    98    年    7     月    28    日
                  刑事第十一庭  法  官  孫淑玉
以上正本證明與原本無異。
如不服本判決應於收受本判後10日內向本院提出上訴書狀，並應
敘述具體理由。如未敘述上訴理由者，應於上訴期間屆滿後20日
內向本院補提理由書狀（均須按他造當事人之人數附繕本）「切
勿逕送上級法院」。
                                書記官  方秀貞
中    華    民    國    98    年    7     月    28    日
附錄本案論罪科刑法條：
毒品危害防制條例第10條
施用第一級毒品者，處 6 月以上 5 年以下有期徒刑。
施用第二級毒品者，處 3 年以下有期徒刑。
附表
┌──┬───────────────┬────────────────┐
│編號│        犯罪事實              │        所犯罪名及宣告刑        │
├──┼───────────────┼────────────────┤
│1   │甲○○於96年11月20日17時採尿前│甲○○施用第一級毒品，累犯，處有│
│    │回溯26小時內某時，在其車號1150│期徒刑柒月。扣案第一級毒品海洛因│
│    │-LV自小客車上，以將海洛因摻入 │4包 (合計淨重1.17公克、空包裝總 │
│    │香菸吸食之方式，施用第一級毒品│重1.54公克)、峰牌含海洛因菸蒂8支│
│    │海洛因1次                     │沒收銷燬之；扣案空夾鍊袋4個沒收 │
│    │                              │。                              │
├──┼───────────────┼────────────────┤
│2   │甲○○於96年11月20日17時採尿前│甲○○施用第二級毒品，累犯，處有│
│    │回溯96小時內某時，在其車號1150│期徒刑肆月。扣案第二級毒品安非他│
│    │-LV自小客車上，以燈泡燒烤之方 │命5包 (驗餘合計重12.86公克)沒收 │
│    │式，施用第二級毒品安非他命1次 │銷燬之；扣案安非他命吸食器1組、 │
│    │                              │空夾鍊袋4個沒收。               │
├──┼───────────────┼────────────────┤
│3   │甲○○於97年1月15日15時19分採 │甲○○施用第一級毒品，累犯，處有│
│    │尿前回溯26小時內某時，在臺南市│期徒刑柒月。                    │
│    │友愛街某不詳飯店內，以將海洛因│                                │
│    │摻入香菸吸食之方式，施用第一級│                                │
│    │毒品海洛因1次                 │                                │
├──┼───────────────┼────────────────┤
│4   │甲○○於97年1月15日15時19分採 │甲○○施用第二級毒品，累犯，處有│
│    │尿前回溯96小時內某時，在臺南市│期徒刑肆月。                    │
│    │友愛街某不詳飯店內，以燈泡燒烤│                                │
│    │之方式，施用第二級毒品安非他命│                                │
│    │1次                           │                                │
├──┼───────────────┼────────────────┤
│5   │甲○○於97年2月18日13時20分採 │甲○○施用第一級毒品，累犯，處有│
│    │尿前回溯26小時內某時，在其車號│期徒刑柒月。                    │
│    │OD-1173號自小客車內，以將海洛 │                                │
│    │因摻入香菸吸食之方式，施用第一│                                │
│    │級毒品海洛因1次               │                                │
├──┼───────────────┼────────────────┤
│6   │甲○○於97年2月18日13時20分採 │甲○○施用第二級毒品，累犯，處有│
│    │尿前回溯96小時內某時，在其車號│期徒刑肆月。扣案第二級毒品安非他│
│    │OD-1173號自小客車內，以燈泡燒 │命13包 (檢驗後分別淨重0.557、0.5│
│    │烤之方式，施用第二級毒品安非他│75、0.601、0.578、0.769、0.893、│
│    │命1次                         │3.209、0.555、1.129、1.142、0.19│
│    │                              │1、0.556、1.102公克)沒收銷燬之。│
├──┼───────────────┼────────────────┤
│7   │甲○○於97年6月19日10時20分許 │甲○○施用第二級毒品，累犯，處有│
│    │採尿前回溯96小時內某時，在其友│期徒刑肆月。                    │
│    │人位於臺南市○○路○道新村住處│                                │
│    │內，以燈泡燒烤之方式，施用第二│                                │
│    │級毒品安非他命1次             │                                │
└──┴───────────────┴────────────────┘


司法院資訊處製作；財團法人民間司法改革基金會備份。
